臺灣板橋地方法院刑事判決　　　　　　　96年度易字第2658號
公　訴　人　臺灣板橋地方法院檢察署檢察官
被　　　告　甲○○
上列被告因贓物案件，經檢察官提起公訴（95年度偵字第26993
號），本院判決如下：
    主  文
甲○○收受贓物，處有期徒刑陸月，如易科罰金，以新臺幣壹仟
元折算壹日。減為有期徒刑月，如易科罰金，以新臺幣壹仟元
折算壹日。
    事  實
一、甲○○與丁○○係男女朋友，甲○○明知丁○○所持有之金
    戒指4 枚、金項鍊1 條、金手鍊1 條，係丁○○所竊得之贓
    物（原屬乙○○所有，丁○○竊取乙○○財物部分，業經本
    院另行判處有期徒刑8 月，減為有期徒刑4 月，如易科罰金
    ，以新臺幣1 千元折算1 日。），竟仍於95年10月11日凌晨
    某時許自丁○○處收受上開贓物，並於同日10時許，攜同上
    揭贓物至臺北縣林口鄉○○○路○ 段124 號2 樓之1 找其不
    知情之友人丙○○，請求丙○○開車搭載其本人變賣前開金
    飾，丙○○即駕車搭載甲○○至址設臺北縣林口鄉○○路93
    號之「金有利銀樓」，將金手鍊1 條（重2.95錢）、金戒指
    1 枚（重6 分）分別以新台幣（下同）5,890 元、1,200 元
    之代價變賣給黃銘欽（黃銘欽涉犯贓物罪嫌部分，另經檢察
    官為不起訴處分）；2 人再於同日11時許同往址設臺北縣五
    股鄉○○路○ 段106 號之「五股銀樓」，將金項鍊1 條、金
    戒指3 枚以11 ,000 元之價格變賣給陳文貴（陳文貴涉犯贓
    物罪嫌部分，另經檢察官為為不起訴處分）。嗣經丙○○詢
    問，甲○○始告知丙○○前揭金飾係丁○○竊得之贓物。又
    前揭金飾變賣所得之贓款共計18,090元，由甲○○分得其中
    8 千元後花用殆盡，餘款由丁○○、甲○○共同花用，尚餘
    7 千元。嗣經乙○○於95年10月12日11時許返回租屋處發現
    財物遭丁○○竊取，乃偕同丁○○、甲○○於同（12）日至
    臺北縣政府警察局新莊分局丹鳳派出所報案，丁○○並從身
    上取出變賣前揭金飾之部分贓款7 千元；旋於同（12）日18
    時許，經警在「金有利」銀樓扣得前揭金戒指1 只、金手鍊
    1 條（已發還乙○○）。
二、案經乙○○訴由臺北縣政府警察局新莊分局報請臺灣板橋地
    方法院檢察署檢察官偵查起訴。
    理  由
一、訊據被告甲○○就其於前揭時、地自丁○○收受上開金飾，
    並委請丙○○開車搭載其本人至「金有利銀樓」、「五股銀
    樓」變賣上開金飾等情固均供認不諱，惟辯稱：我不知道丁○○交給我的東西是贓物，因為之前有一段時我和丁○○沒
    有同住，我不知道丁○○有去偷東西，丁○○是跟我說金子
    是他朋友送的，因為當時我的小孩才6 個月大，我以為金子
    是送給小朋友的；我也沒有跟丙○○說過金子是丁○○偷來
    的云云。惟查：
    (一)本件前揭金飾係同案被告丁○○於95年10月8 日竊取乙○○財物所得之贓物一節，已據證人即告訴人乙○○於警詢
      中指證明確（此部分證據能力及證明力均未據爭執），並
      據同案被告丁○○坦承在卷，業經本院於96年11月8 日判
      決被告丁○○有罪等情，有該判決書1 份附卷可參，首堪
      認定屬實。
    (二)被告甲○○雖辯稱渠不知前揭金飾係屬贓物，惟證人丙○○於本院審理已證稱：95年10月11日上午，被告甲○○和
      丁○○有來我家找我，想請我辨識一些金子是真的還是假
      的，我當時有問金子是那來的，丁○○只有比一個拿的動
      作，當天被告甲○○有拜託我載她去典當金飾，我就向朋
      友借車子載甲○○到兩家銀樓典當金飾，一家在林口，一
      家在五股，典當金飾總共1 萬多元，典當完了之後，甲○○才跟我說這些東西是丁○○偷來的等語甚明（見本院卷
      第79-76 頁）。而證人丙○○前開證言核與其本人於95年
      12 月26 日在偵查中所述完全一致（見偵查卷第57-59 頁
      ），自堪憑信。
    (三)再者，本件經警在「金有利」銀樓扣得同案被告丁○○所
      偷竊，被告甲○○所典當之金戒指1 只、金手鍊1 條，均
      係成人所用之金飾，並非小孩彌月之禧所用之金飾一節，
      亦據證人丙○○於本院審理中證稱：我看過嬰兒彌月用的
      金飾，因為我之前跟被告甲○○生過一個小孩，被告的奶
      奶送過彌月用的金飾，案發當時甲○○拿給我看的金飾都
      是大人用的等語甚明（見本院卷第77頁）。且依卷附上開
      金飾之照片2 幀以觀（見偵查卷第27-28 頁），亦可明確
      辨認該二件金飾分別係金鏈子及金戒指，其樣式確屬成人
      所用之飾品，而非吾國民間致贈小孩彌月所用之金鎖扣、
      金手環、金墜子等金飾無疑。由此可知，被告甲○○辯稱
      其本人以為前揭金飾是丁○○的朋友要送給小孩子的云云
      ，顯與客觀事證不符，要屬事後推諉之詞，不足採信。
    (四)此外，並有搜索扣押筆錄、扣押物品目錄表、贓物認領保
      管單各1 份附卷可按。綜上調查，本件被告甲○○辯稱丙○○與其本人素有怨隙，故為不實指證，其本人不知前揭
      金飾係屬贓物云云，均無非事後卸飾之詞，不足採信。本
      件事證明確，被告犯行堪予認定。
二、核被告甲○○所為，係犯刑法第349 條第1 項之收受贓物罪
    。爰審酌被告甲○○雖係因撫育幼兒，經濟困難，而收受其
    男友丁○○竊得之金飾變賣花用，犯罪之動機固非甚惡，惟
    其正值年輕力壯，不思以正當工作謀求生計，反而貪圖不勞
    而獲之利益，鋌而走險，其犯罪之目的、手段均殊非可取，
    所生危害非輕，且犯後猶不知坦承犯行，態度顯然不佳等一
    切情狀，量處如主文所示之刑，並諭知易科罰金之折算標準
    ，以資懲儆。又被告本件犯罪時間，係在96年4 月24日前，
    合於中華民國九十六年罪犯減刑條例所定得予減刑之規定，
    應依同條例第2 條第1 項第3 款之規定減其刑為二分之一；
    又其所犯為最重本刑5 年以下有期徒刑之罪，經減刑為6 月
    以下有期徒刑，依同條例第9 條之規定，應併諭知易科罰金
    之折算標準。至扣案之現金款項7 千元，係乙○○被竊之物
    所變賣而得之款項，乙○○對之尚非不得依法主張其權利，
    爰不宣告沒收（最高法院21年上字第589 號判例參照）。
據上論斷，應依刑事訴訟法第299 條第1 項前段，刑法第349 條
第1 項、第41條第1 項前段，刑法施行法第1 條之1 第1 項、第
2 項，中華民國九十六年罪犯減刑條例第2 條第1 項第3 款、第
7 條、第9 條判決如主文。
本案經檢察官陳旻源到庭執行職務。
中　　華　　民　　國　　96　　年　　11　　月　　16　　日
                  刑事第十三庭  法　官  許映鈞
以上正本證明與原本無異
如不服本判決應於送達後10日內向本院提出上訴狀
                                書記官　范煥堂
中　　華　　民　　國　　96　　年　　11　　月　　19　　日
附錄本案論罪科刑法條全文：
刑法第349條第1項：
收受贓物者，處 3 年以下有期徒刑、拘役或 500 元以下罰金。
